臺灣高等法院臺中分院刑事判決　　　　 96年度上易字第741號
上　訴　人　臺灣南投地方法院檢察署檢察官
被　　　告　丁○○
　　　　　　　　　　（現在臺灣臺中監獄執行中）
上列上訴人因被告竊盜案件，不服臺灣南投地方法院95年度易字
第484號中華民國96年1月31日第一審判決（起訴案號：臺灣南投
地方法院檢察署95年度偵字第3235號），提起上訴，本院判決如
下：
    主  文
原判決關於攜帶兇器竊盜未遂部分撤銷。
丁○○攜帶兇器竊盜未遂，累犯，處有期徒刑捌月，減為有期徒
刑肆月，如易科罰金，以新臺幣壹仟元折算壹日。
    事  實
一、丁○○（本案另犯踰越牆垣竊盜部分，經原審判處有期徒刑
    8月確定）曾因違反槍砲彈藥刀械管制條例、竊盜及違反毒
    品危害防制條例等案件，經臺灣南投地方法院及臺灣臺中地
    方法院先後判處有期徒刑1年6月、8月、4月確定，經接續執
    行後，於民國（下同）91年10月29日假釋，並於93年1月15
    日假釋期滿未經撤銷假釋，視為執行完畢，竟猶不知悔改，
    復意圖為自己不法所有，於95年7月26日下午2時30分許，趁
    南投縣南投市○○路76號乙○○住處無人在家之機會，以現
    場拾得之客觀上可供兇器使用之鐵管1支破壞不鏽鋼鐵窗，
    著手欲撬開鐵窗入內行竊，惟尚未將鐵窗完全撬開未得逞之
    際，即為乙○○之弟丙○○發現，而報警當場查獲。
二、案經南投縣政府警察局中興分局報告臺灣南投地方法院檢察
    署檢察官偵查起訴。
    理  由
一、上揭事實，業據被告於警詢、偵查及本院均坦白承認，核與
    證人乙○○、丙○○在警詢中所指述情節相符，並有現場照
    片6張附於警卷內可稽，足認被告前開自白與事實相符。被
    告於原審辯稱：伊只是要敲打窗戶，那時候心情不好所以才
    打壞鐵窗云云情，惟依卷附現場受破壞之鐵窗照片所示，該
    鐵窗之右下角處朝外之一面，固有受敲擊而凹陷之情事，鐵
    窗該部分係遭受鐵管自外向內敲擊所致，然而，亦有鐵窗部
    分係用鐵管以由內向外撬起而迸開破壞之痕跡，因此，被告
    於審所辯委無可採，本案事證明確，被告竊盜犯行堪以認定
    。
二、被告查用以竊盜之鐵管既敲壞鐵窗，亦可持之用以傷害他人
    身體或性命，可供兇器使用。核被告所為上述犯行，係犯刑
    法第321條第2項、第1項第3款之攜帶兇器竊盜未遂罪。被告
    著手於竊盜行為之實施，未遂其目的為未遂犯，依既遂犯之
    刑減輕之。被告有事實所載科處有期徒刑及執行完畢紀錄，
    有臺灣高等法院被告前案紀錄表附卷可證，其於5年以內再
    故意犯本件有期徒刑以上之罪，應依刑法第47條第一項規定
    ，論以累犯，並加重其刑，先加其刑而後減之。原審未審及
    此，以被害人乙○○及證人劉佑吉之指述相互齟齬，卷內書
    證資料僅可證明被告有在該處破壞鐵窗之事實，對於被告有
    無竊盜之故意乙節，尚無法證明云云，遽為被告攜帶兇器竊
    盜部分無罪判決之諭知，自難謂洽，檢察官上訴意旨執此指
    摘原判決諭知無罪為不當，為有理由，應由本院將原判決關
    於攜帶兇器竊盜部分撤銷改判。爰審酌被告正值青年，不思
    以正途獲取報酬，竟意圖不勞而獲之犯罪動機而著手竊取他
    人財物未遂，犯後坦承犯行，尚有悔意，態度尚稱良好等一
    切情狀，量處如主文第2項所示之刑。被告犯罪時間在96年4
    月24日以前，合於減刑條件，應依中華民國96年罪犯減刑條
    例第2條第1項第3款，減其刑期2分之1，並諭知易科罰金之
    折算標準。
據上論斷，應依刑事訴訟法第369條第1項前段、第364條、第299
條第1項前段，刑法第321條第2項、第1項第3款、第41條第1項前
段，中華民國96年罪犯減刑條例第2條第1項第3款、第9條，判決
如主文。
本案經檢察官甲○○到庭執行職務。
中　　華　　民　　國　　96　　年　　7 　　月　　18　　日
            刑事第七庭    審判長法　官  林  榮  龍
                                法　官  張  惠  立
                                法　官  江  錫  麟
上列正本證明與原本無異。
不得上訴。
                                書記官  劉  建  智
中　　華　　民　　國　　96　　年　　7 　　月　　18　　日
附論罪科刑法條：
刑法第321條：
　犯竊盜罪而有左列情形之一者，處6月以上、5年以下有期徒刑
  ：
  一　於夜間侵入住宅或有人居住之建築物、船艦或隱匿其內
  　　而犯之者。
　二  毀越門扇、牆垣或其他安全設備而犯之者。
　三  攜帶兇器而犯之者。
　四  結夥三人以上而犯之者。
　五  乘火災、水災或其他災害之際而犯之者。
　六  在車站或埠頭而犯之者。
　前項之未遂犯罰之。
